【裁判字號】    99,中簡上,744
【裁判日期】    991229
【裁判案由】    詐欺
【裁判全文】
臺灣臺中地方法院刑事判決        99年度中簡上字第744號
上  訴  人  臺灣臺中地方法院檢察署檢察官
被      告  周如玲
上列上訴人因被告詐欺案件，不服本院臺中簡易庭九十九年度中
簡字第二０三六號中華民國九十九年七月三十日第一審簡易判決
（聲請簡易處刑案號：臺灣臺中地方法院檢察署九十九年度偵緝
字第一二九九號），提起上訴，本院管轄第二審之合議庭判決如
下：
    主    文
上訴駁回。
    犯罪事實及理由
一、本案經本院合議庭審理結果，認第一審簡易判決認事、用法
    及量刑均無不當，應予維持，並引用本院第一審簡易判決書
    及臺灣臺中地方法院檢察署檢察官聲請簡易判決處刑書記載
    之犯罪事實、證據及理由（如附件）。
二、檢察官上訴意旨略以：被害人黃美玲具狀請求上訴，謂被告
    周如玲已成年，具有基本教育程度，竟販售門號予詐欺集團
    成員，而被害人之夫罹患鼻咽癌末期，每月需支付新臺幣（
    下同）十萬元之醫療費用，急需用錢，被害人遭騙之金錢係
    向親友借得，原判決竟僅量處被告拘役四十日，得易科罰金
    ，刑度過輕等語，經核非無理由，爰附送原書狀並引為上訴
    理由，依刑事訴訟法第三百四十四條第一項、第三項、第四
    百五十五條之一第一項提起上訴。
三、按量刑之輕重，係事實審法院得依職權自由裁量之事項，茍
    已斟酌刑法第五十七條各款所列情狀而未逾越法定刑度，或
    濫用其權限，則不得遽指為違法；又刑罰之量定屬法院自由
    裁量之職權行使，但仍應審酌刑法第五十七條所列各款事由
    及一切情狀，為酌量輕重之標準，並非漫無限制，在同一犯
    罪事實與情節，如別無其他加重或減輕之原因，下級法院量
    定之刑，亦無過重或失輕之不當情形，則上級法院對於下級
    法院之職權行使，原則上應予尊重（最高法院七十二年臺上
    字第六六九六號判例、七十五年臺上字第七０三三號判例、
    八十五年度臺上字第二四四六號判決意旨參照）。經查，被
    告周如玲所犯之刑法第三十條第一項前段、第三百三十九條
    第一項幫助詐欺取財罪，法定刑為五年以下有期徒刑、拘役
    或科或併科一千元以下罰金，且依刑法第三十條第二項規定
    ，幫助犯之處罰，得按正犯之刑減輕之，而原審認被告罪證
    明確，量處被告拘役四十日及諭知易科罰金之折算標準，已
    斟酌本案被告為幫助犯，爰按正犯之刑減輕之，暨被告之素
    行、國中畢業之智識程度、家庭經濟貧寒之生活狀況、犯罪
    之動機、目的、提供門號卡以幫助正犯詐欺取財之手段、被
    害人所生損害及被告犯後坦承犯行等刑法第五十七條規定之
    一切情狀，於法定刑度內科處罪刑，其認事用法及量刑，均
    無何違法失當之處，依上開實務見解，本院自當予以尊重。
    況被告與被害人業於民國九十九年十二月十六日於本院調解
    成立，被告願於一百年三月十六日前給付被害人五十四萬三
    千三百七十一元，此有卷附本院九十九年度司中調字第二九
    一二號調解程序筆錄足稽。綜上所述，原審認事用法既無不
    當，且量刑亦屬妥適，檢察官以前詞指摘原判決不當，其上
    訴無理由，應予駁回。
據上論斷，應依刑事訴訟法第四百五十五條之一第一項、第三項
、第三百七十三條、第三百六十八條，判決如主文。
本案經檢察官王亮欽到庭執行職務。
中    華    民    國    99    年    12    月    29    日
                刑事第十二庭    審判長法  官  郭瑞祥
                                      法  官  莊秋燕
                                      法  官  周莉菁
以上正本證明與原本無異。
本件不得上訴。
                                      書記官  吳彩華
中    華    民    國    99    年    12    月    29    日

司法院資訊處製作；財團法人民間司法改革基金會備份。
